---
title: "projekt 1"
author: "Marta Bodzak 145298"
date: "`r Sys.Date()`"
output:
  html_document: 
    toc: yes
    toc_float: true
    theme: readable
    number_sections: yes
  word_document: default
  pdf_document: default
---

```{r,echo=FALSE, message=FALSE, warning=F}
  library(knitr)
  opts_chunk$set(message=F, warning=F)
```

# Podsumowanie analizy
Z każdym rokiem ceny zestawów rosną. 

Jest to kluczowa obserwacja dla wytrenowanego modelu. Na jego podstawie można wymyśleć własny zestaw i przewidzieć w jakim roku mogłaby być jego cena.

# Kod wyliczający wykorzystane biblioteki.

```{r, message=FALSE, warning=F}
  library(knitr)
  library(readr)
  library(dplyr)
  library(ggplot2)
  library(DT)
  library(plotly)
  library(caret)
```

# Kod zapewniający powtarzalność wyników przy każdym uruchomieniu raportu na tych samych danych.

```{r, message=FALSE, warning=F}
  set.seed(123)
```

# Kod pozwalający wczytać dane z plików.

```{r, message=FALSE, warning=F}
  data_files <- c("inventories", "inventory_parts", "parts", "part_categories", "part_relationships", "elements", "colors", "inventory_minifigs", "minifigs", "inventory_sets", "sets", "themes")
data_list <- lapply(data_files, function(x) read_csv(paste0("Data/", x, ".csv")))

```

# Kod przetwarzający brakujące dane.

```{r, message=FALSE, warning=F}
additional_data <- read_csv("Data/Brickset-Sets.csv")

```

# Sekcję podsumowującą rozmiar zbioru i podstawowe statystyki.

```{r, echo=FALSE, message=FALSE, warning=F,results='asis'}
for (i in seq_along(data_files)) {
  cat(paste0("\n## ", data_files[i], "\n"))
  cat(paste0("\n### ", "Rozmiar zbioru:", "\n"))
  print(dim(data_list[[i]]))
  cat(paste0("\n### ", "Podstawowe statystyki:", "\n"))
  for (j in names(data_list[[i]])) {
    cat(paste0("\n#### ", j, "\n"))
    summary_output <- capture.output(print(summary(data_list[[i]][,j])))
    cat(summary_output[-1], sep="\n")
  }
  cat("\n\n")
}

```

# Szczegółową analizę wartości atrybutów (np. poprzez prezentację rozkładów wartości).

## inventories

### Wykres

```{r echo=FALSE, message=FALSE, warning=F}

#print(data_list[[1]])
data_list[[1]] %>%
  count(set_num) %>%
  filter(n > 1) %>%
  arrange(desc(n)) %>%
  ggplot(aes(x = reorder(set_num, -n), y = n)) +
  geom_bar(stat = "identity") +
  theme(axis.text.x = element_blank()) +
  labs(title = "Ilość zduplikowanych 'set_num'", x = 'set_num', y = "Liczba")

stats <- data_list[[1]] %>%
  count(set_num) %>%
  summarise(P99 = quantile(n, 0.99))

cutoff <- stats$P99

prettyTable <- function(table_df) {
  DT::datatable(table_df, style="bootstrap", filter = "top", rownames = FALSE, extensions = "Buttons", options = list(dom = 'Bfrtip', buttons = c('copy', 'csv', 'excel', 'pdf', 'print')))
}

```

### 99. percentyl dla liczby wystąpień 'set_num'

```{r echo=FALSE, message=FALSE, warning=F}
data_list[[1]] %>%
  count(set_num) %>%
  filter(n > cutoff) %>%
  arrange(desc(n)) %>%
  prettyTable()
```

## Zapasy klocków w kolorach (inventory_parts i colors)

### 90. percentyl dla liczby wystąpień (color)'name'

```{r echo=FALSE, message=FALSE, warning=F}
colors <- data_list[[7]]
inventory_parts <- data_list[[2]]

data_combined <- inventory_parts %>%
  left_join(colors, by = c("color_id" = "id"))

data_for_cutoff <- data_combined %>%
  group_by(name) %>%
  summarise(total_quantity = sum(quantity)) %>%
  summarise(P90 = quantile(total_quantity, 0.9))

cutoff <- data_for_cutoff$P90

data_combined %>%
  group_by(name) %>%
  summarise(total_quantity = sum(quantity)) %>%
  filter(total_quantity > cutoff) %>%
  arrange(desc(total_quantity)) %>%
  ggplot(aes(x = reorder(name, -total_quantity), y = total_quantity)) +
  geom_bar(stat = "identity") +
  theme_bw() +
  theme(axis.text.x = element_text(angle = 90, hjust = 1)) +
  labs(title = "Ilość dla każdego (color)'name'", x = 'color_name', y = "liczba")
```

## Skład części klocków lego (parts)

```{r echo=FALSE, message=FALSE, warning=F}
data_list[[3]] %>%
  group_by(part_material) %>%
  summarise(quantity = n()) %>%
  arrange(desc(quantity)) %>%
  ggplot(aes(x = reorder(part_material, -quantity), y = quantity)) +
  geom_bar(stat = "identity") +
  theme_bw() +
  theme(axis.text.x = element_text(angle = 90, hjust = 1)) +
  labs(title = "ilość dla każdego 'part_material'", x = 'part_material', y = "Ilość")

```

## Pojedyńcze klocki w kolorach (elements i colors)

### 90. percentyl dla liczby wystąpień (color)'name'

```{r echo=FALSE, message=FALSE, warning=F}
colors <- data_list[[7]]
elements <- data_list[[6]]

data_combined <- elements %>%
  left_join(colors, by = c("color_id" = "id"))

data_for_cutoff <- data_combined %>%
  group_by(name) %>%
  summarise(quantity = n()) %>%
  summarise(P90 = quantile(quantity, 0.9))

cutoff <- data_for_cutoff$P90

data_combined %>%
  group_by(name) %>%
  summarise(quantity = n()) %>%
  filter(quantity > cutoff) %>%
  arrange(desc(quantity)) %>%
  ggplot(aes(x = reorder(name, -quantity), y = quantity)) +
  geom_bar(stat = "identity") +
  theme_bw() +
  theme(axis.text.x = element_text(angle = 90, hjust = 1)) +
  labs(title = "Ilość dla każdego (color)'name'", x = 'color_name', y = "Ilość")
```

## Zapasy klocków na podstawie zestawów (inventory_sets i sets)

### 98. percentyl dla liczby wystąpień 'set_name'

```{r echo=FALSE, message=FALSE, warning=F}

inventory_sets <- data_list[[10]]
sets <- data_list[[11]]

data_combined <- inventory_sets %>%
  left_join(sets, by = c("set_num" = "set_num"))

data_for_cutoff <- data_combined %>%
  group_by(name) %>%
  summarise(total_quantity = sum(quantity)) %>%
  summarise(P90 = quantile(total_quantity, 0.98))

cutoff <- data_for_cutoff$P90

data_combined %>%
  group_by(name) %>%
  summarise(total_quantity = sum(quantity)) %>%
  filter(total_quantity > cutoff) %>%
  arrange(desc(total_quantity)) %>%
  ggplot(aes(x = reorder(name, -total_quantity), y = total_quantity)) +
  geom_bar(stat = "identity") +
  theme_bw() +
  theme(axis.text.x = element_text(angle = 90, hjust = 1)) +
  labs(title = "Suma 'quantity' dla każdego zestawu", x = 'Nazwa zestawu', y = "Suma quantity")


```

## Dostępne zestawy na podstawie kategorii zestawów (sets i themes)

### 90. percentyl dla liczby wystąpień (themes)'name'

```{r echo=FALSE, message=FALSE, warning=F}

themes <- data_list[[12]]
sets <- data_list[[11]]

data_combined <- sets %>%
  left_join(themes, by = c("theme_id" = "id"))

data_for_cutoff <- data_combined %>%
  group_by(name.x) %>%
  summarise(total_quantity = sum(num_parts)) %>%
  summarise(P90 = quantile(total_quantity, 0.999))

cutoff <- data_for_cutoff$P90

data_combined %>%
  group_by(name.x) %>%
  summarise(total_quantity = sum(num_parts)) %>%
  filter(total_quantity > cutoff) %>%
  arrange(desc(total_quantity)) %>%
  ggplot(aes(x = reorder(name.x, -total_quantity), y = total_quantity)) +
  geom_bar(stat = "identity") +
  theme_bw() +
  theme(axis.text.x = element_text(angle = 90, hjust = 1)) +
  labs(title = "Suma 'quantity' dla każdej kategorii", x = 'Nazwa kategorii', y = "Suma quantity")

```

## Średnia cena zestawów według zestawów(Brickset-Sets i sets)

### 99. percentyl dla liczby wystąpień 'set_name'

```{r echo=FALSE, message=FALSE, warning=F}

sets <- data_list[[11]]

data_combined <- additional_data %>%
  inner_join(sets, by = c("Number" = "set_num"))

data_for_cutoff <- data_combined %>%
  group_by(name) %>%
  summarise(avg_price = mean(`RRP (EUR)`, na.rm = TRUE)) %>%
  summarise(P90 = quantile(avg_price, 0.99, na.rm = TRUE))

cutoff <- data_for_cutoff$P90

data_combined %>%
  group_by(name) %>%
  summarise(avg_price = mean(`RRP (EUR)`, na.rm = TRUE)) %>%
  filter(avg_price > cutoff) %>%
  arrange(desc(avg_price)) %>%
  ggplot(aes(x = reorder(name, -avg_price), y = avg_price)) +
  geom_bar(stat = "identity") +
  theme_bw() +
  theme(axis.text.x = element_text(angle = 90, hjust = 1)) +
  labs(title = "Średnia cena dla każdego zestawu", x = 'Nazwa zestawu', y = "Średnia cena")

```

# Sekcję sprawdzającą korelacje między zmiennymi; sekcja ta powinna zawierać jakąś formę graficznej prezentacji korelacji.

```{r echo=FALSE, message=FALSE, warning=F}
ggplot(data_combined, aes(x=name, y=`RRP (EUR)`, color=`RRP (EUR)`)) +
  geom_point(alpha = 0.4) +
  scale_color_gradient(low = "green", high = "red") +
  theme_bw() +
  labs(title = "Korelacja między nazwą zestawu a ceną", x = 'Nazwa zestawu', y = "Cena")

ggplot(data_combined, aes(x=year, y=`RRP (EUR)`, color=`RRP (EUR)`)) +
  geom_point(alpha = 0.2) +
  scale_color_gradient(low = "green", high = "red") +
  theme_bw() +
  labs(title = "Korelacja między rokiem a ceną", x = 'Rok', y = "Cena")

```

# Interaktywne wykresy lub animacje.

```{r echo=FALSE, message=FALSE, warning=F}
p<-data_list[[3]] %>%
  group_by(part_material) %>%
  summarise(quantity = n()) %>%
  arrange(desc(quantity)) %>%
  ggplot(aes(x = reorder(part_material, -quantity), y = quantity)) +
  geom_bar(stat = "identity") +
  theme_bw() +
  theme(axis.text.x = element_text(angle = 90, hjust = 1)) +
  labs(title = "ilość dla każdego 'part_material'", x = 'part_material', y = "Ilość")
p_interactive <- ggplotly(p)
p_interactive
```


```{r echo=FALSE, message=FALSE, warning=F}

p <- ggplot(data_combined, aes(x=year, y=`RRP (EUR)`, color=`RRP (EUR)`)) +
  geom_point(alpha = 0.2) +
  theme_bw() +
  scale_color_gradient(low = "green", high = "red") +
  labs(title = "Korelacja między rokiem a ceną", x = 'Rok', y = "Cena")

p_interactive <- ggplotly(p)
p_interactive

```


# Sekcję próbującą podsumować najważniejsze trendy w rozwoju Lego na przestrzeni.
Najwięcej jest klocków w kolorze czarnym, co odpowiada też zapasom klocków o tym kolorze.
Najwięcej dostępnych zestawów jest z kategorii Millennium Falcon. Na drugiej pozycji znajduje ię Taj Mahal.
Średnio najdroższym zestawem (z najpopularniejszych) jest liebhner Crawler Crane LR 13000.
Znacząca większość klocków jest produkowana z plastiku. Są też klocki zrobione z Kartonu i papieru, materiału, gumy i w niektórych przypadkach z piany, rozciągliwego plastiku oraz metalu.
Z każdym rokiem ceny zestawów rosną.
# Sekcję próbującą przewidzieć dalsze cechy zestawów Lego.
```{r echo=FALSE, message=FALSE, warning=F}
sets <- data_list[[11]]

data_combined <- additional_data %>%
  inner_join(sets, by = c("Number" = "set_num"))

data_combined <- data_combined %>%
  filter(!is.na(`RRP (EUR)`)) %>%
  mutate(Sales_duration = as.numeric(difftime(`Exit date`, `Launch date`, units = "days")))

selected_data <- data_combined %>%
  select(Year, Minifigs, Pieces, Width, Height, Depth, Weight, Sales_duration, `RRP (EUR)`)

selected_data<- na.omit(selected_data)

trainIndex <- createDataPartition(selected_data$`RRP (EUR)`, p = .8, list = FALSE)
train_set <- selected_data[ trainIndex,]
test_set  <- selected_data[-trainIndex,]

ctrl <- trainControl(method = "cv", number = 10)
fit <- train(`RRP (EUR)` ~ ., data = train_set, method = "lm", trControl = ctrl)
fit

predictions <- predict(fit, newdata = test_set)

postResample(pred = predictions, obs = test_set$`RRP (EUR)`)

```

## Przewidywanie cen dla zestawu Mandalorian Battle Pack, gdyby został wydany w innych latach

```{r echo=FALSE, message=FALSE, warning=F}
future_years <- data.frame(Year = 2024:2030)

future_sets <- data.frame(
  Year = future_years$Year,
  Minifigs = 4,
  Pieces = 102,
  Width = 19.1,
  Height = 14.1,
  Depth = 4.6,
  Weight = 0.12,
  Sales_duration = 730
)

future_sets$predicted_RRP_EUR <- predict(fit, newdata = future_sets)

```

```{r echo=FALSE, message=FALSE, warning=F}
ggplot(future_sets, aes(x = Year, y = predicted_RRP_EUR)) +
  geom_line(color = "blue") +
  geom_point(color = "red") +
  labs(title = "Przewidywana cena zestawu LEGO w latach 2024-2030",
       x = "Rok",
       y = "Przewidywana cena (EUR)")
```


